臺灣雲林地方法院刑事判決　　　　　　　95年度訴字第461號
公　訴　人　臺灣雲林地方法院檢察署檢察官
被　　　告　乙○○
　　　　　　　　　　（另案於臺灣雲林監獄執行中）
選任辯護人　張崇哲律師
上列被告因違反槍砲彈藥刀械管制條例案件，經檢察官提起公訴
（94年度偵字第5323號）暨聲請併案審理（臺灣南投地方法院檢
察署95年度偵字第4479、4658號），本院判決如下：
    主  文
乙○○連續未經許可，製造可發射子彈具有殺傷力之改造槍枝，
累犯，處有期徒刑柒年陸月，併科罰金新臺幣陸拾萬元，罰金如
易服勞役，以罰金總額與陸個月之日數比例折算，扣案如附表1-
5 所示應沒收之物，均沒收之。
    事  實
一、乙○○前因竊盜案件，經臺灣高等法院於民國90年12月31日
    以90年度上易字第3957號判處有期徒刑8 月確定；又因施用
    毒品案件，經臺灣臺中地方法院於91年1 月15日以90年度中
    簡字第1970號判處有期徒刑6 月，於91年2 月18日確定；又
    因施用毒品案件，經臺灣臺中地方法院於91年6 月20日以91
    年度訴字第1245號判處有期徒刑8 月，於同年7 月29日確定
    ，上開3 罪經定其應執行有期徒刑1 年8 月確定，於93年3
    月16日假釋出獄，並於同年6 月1 日假釋期滿未經撤銷假釋
    ，其未執行之刑以已執行論。詎其仍不知警惕，明知具有殺
    傷力之改造手槍、子彈均為管制物品，非經中央主管機關許
    可，不得擅自製造、持有，竟基於製造手槍、子彈之概括犯
    意，連續為下列行為：
  (一)乙○○於94年4 月間某日，在南投縣埔里鎮○○○街230 號
    租屋處，未經許可，先自臺中市西屯區某不詳之玩具手槍販
    賣店購得玩具手槍後，再將之拆卸而換裝土造金屬槍管之方
    式，製造可發射子彈、具有殺傷力之如附表1 編號1 所示之
    由仿BERETTA 廠84型半自動改造手槍1 支（槍枝管制編號00
    00000000）而持有之；復為使上開槍枝結合子彈發揮作用，
    並同時將所購得之玩具金屬彈殼，加裝約8mm 金屬彈頭、火
    藥等物品，而改造成如附表1 編號2 所示之具有殺傷力之土
    造子彈26顆（其中8 顆業經試射完畢），而持有之。嗣於94
    年12月16日上午8 時許，乙○○將上開手搶、子彈置放在不
    知情之丙○○所有而由乙○○保管之黑色背包內，並將之攜
    帶前往雲林縣斗六市鎮○路「王鏘汽車旅館」第226 號房內
    ，而為警當場查獲，並扣得如附表1 所示之物。（臺灣雲林
    地方法院檢察署94年度偵字第5323號）
  (二)乙○○於93年10月間某日，在上開租屋處，未經許可，先自
    臺中市西屯區某不詳之玩具手槍販賣店購得玩具手槍後，再
    以其所有如附表2 編號2 、4 、5 、7-17所示之工具、材料
    ，將購入之玩具手槍拆卸而換裝土造金屬槍管方式，製造可
    發射子彈、具有殺傷力之如附表2 編號1 所示之仿BERETTA
    廠92FS型半自動手槍製造之改造手槍1 支（槍枝管制編號00
    00000000），而持有之，並於95年5 月中旬某日，在臺中市
    ○○路170 號8 樓之3 某友人住處，將之交付與同具有未經
    許可持有具殺傷力手槍犯意聯絡之李秉進，以供作為防身之
    用，而與李秉進共同持有上開改造手槍1 支，而為警於95年
    5 月25日上午10時許，在彰化縣彰化市○○路○ 段158 號李
    秉進住處查獲，扣得上開改造手槍1 支（含彈匣1 個、腰掛
    式槍套1 組），嗣經李秉進供出上情後，再於同日下午1 時
    10分許，為警在乙○○上開租屋處查獲，並扣得如附表2 編
    號2-17所示之物。（臺灣南投地方法院檢察署95年度偵字第
    2312、2505、2506號）
  (三)乙○○於94年4 、5 月間某日，在上開租屋處，未經許可，
    先自臺中市西屯區某不詳之玩具手槍販賣店購得玩具手槍後
    ，再以其所有如附表3 編號4-12所示之工具、材料，將購入
    之玩具手槍拆卸而換裝土造金屬槍管方式，製造可發射子彈
    、具有殺傷力之如附表3 編號1 所示之仿BERETTA 廠92FS型
    半自動製造之改造手槍1 支，而持有之；復為使上開槍枝結
    合子彈發揮作用，並同時將所購得之玩具金屬彈殼，加裝約
    8.8mm 及8.96mm金屬彈頭、火藥等物品，而改造成如附表3
    編號2 、3 所示之具有殺傷力之土造子彈9 顆（此部分為警
    查獲時，標明為制式90子彈10顆，惟經鑑定結果，其中9 顆
    為土造子彈，餘1 顆為制式子彈，制式子彈部分詳事實二）
    及不具殺傷力之土造子彈3 顆（此部分為警查獲時，乙○○
    原持有3 顆、李坤樹原持有6 顆，經刑事警察局混合送鑑定
    結果，其中4 顆具殺傷力，餘5 顆不具殺傷力，惟因移送單
    位未以標籤區分，無法判定有殺傷力之土造子彈為何人所持
    有），合計12顆，而持有之。嗣為警於95年10月16日晚上11
    時30分許，在南投縣南投市○○路77巷64號1 樓之2 李坤樹
    住處查獲（李坤樹所涉持有手槍、子彈罪部分，另案經臺灣
    南投地方法院以96年度訴字第105 號判決），並扣得如附表
    3 所示之物。（臺灣南投地方法院檢察署95年度偵字第4479
    、4658號）
  (四)乙○○與巫政育（另案由檢察官偵查中）共同基於製造手槍
    、子彈之概括犯意聯絡，先於94年8 月5 日，先委由不知情
    之楊瑋婷以其名義向不知情之劉映余承租南投縣埔里鎮○○
    街2 之11號13樓之2 「文化天地大樓」為場所，著手以乙○○在某五金行購得如附表4 編號1-3 、10-20 所示之工具、
    材料，欲以拆換槍管之方式，製造可發射子彈、具有殺傷力
    之改造手槍，惟因均未能製造完成，而尚不具殺傷力；乙○○復為使其所製造之槍枝結合子彈發揮作用，並同時將所購
    得之玩具金屬彈殼，加裝9mm 之金屬彈頭、火藥等物品，而
    改造成如附表4 編號7-所示之具有殺傷力之土造子彈1 顆
    ，而持有之。嗣為警於94年9 月7 日18時許，在南投縣埔里
    鎮○○街2 之11號13樓之2 查獲，並扣得如附表4 所示之物
    。（臺灣南投地方法院檢察署94年度偵字第3192號）
二、乙○○明知具有殺傷力之子彈為管制物品，非經中央主管機
    關許可，不得無故持有，竟仍未經許可，即基於未經許可持
    有具殺傷力子彈之犯意，於94年5 、6 月間之某日，在南投
    縣埔里鎮某不詳大樓內，自真實姓名、年籍不詳，綽號「阿
    儒」之成年男子處，收受如附表編號5 所示之具有殺傷力之
    口徑9mm 制式子彈共6 顆，而持有之，並於95年5 月中旬某
    日，在臺中市○○路170 號8 樓之3 某友人住處，將其中之
    3 顆制式子彈交付與同具有未經許可持有子彈犯意聯絡之李
    秉進，以供作為防身之用，而與李秉進共同持有該3 顆制式
    子彈。嗣為警分別於(1)95年5 月25日下午1 時10分許，在南
    投縣埔里鎮○○○街230 號租屋處查獲，並扣得上開制式子
    彈3 顆（即於事實一(二)時查獲）；(2)95年10月16日晚上11時
    30分許，在南投縣南投市○○路77巷64號1 樓之2 查獲，並
    扣得上開制式子彈1 顆（即於事實一(三)時查獲）；(3)94年9
    月7 日下午2 時30分許，在南投縣埔里鎮○○路40號「夢想
    家民宿」第812 號房間內查獲，並扣得上開制式子彈1 顆；
    (4)94年9 月7 日下午6 時許，在南投縣埔里鎮○○街2 之11
    號13樓之2 查獲，並扣得上開制式子彈1 顆（即於事實一(四)
    時查獲）。
三、案經雲林縣警察局斗南分局報告臺灣雲林地方法院檢察署檢
    察官偵查起訴暨經南投縣警察局移送臺灣南投地方法院檢察
    署聲請本院併案審理。
    理  由
壹、程序部分（有關證據能力之認定）：
    按被告以外之人於審判外之陳述雖不符刑事訴訟法第159 條
    之1 至之4 等4 條之規定，而經當事人於審判程序同意作為
    證據，法院審酌該言詞陳述或書面陳述作成時之情況，認為
    適當者，亦得為證據，刑事訴訟法第159 條之5 第1 項定有
    明文。查本案檢察官起訴及本院認定被告涉上開犯罪事實所
    憑之以下證據，均經被告及辯護人於本院審理時，明確表示
    對該等證據之證據能力不爭執，同意使用作為認定事實之依
    據；本院復審酌上開文書、陳述作成時，較無人情施壓或干
    擾之情形，以之作為本件之證據亦屬適當，是上開文書、陳
    述均具有證據能力。
貳、實體部分：
甲、製造可發射子彈、具有殺傷力改造手槍、子彈部分：
一、犯罪事實一(一)部分，有以下證據可資佐證：
  (一)被告乙○○對於上揭犯罪事實一(一)之製造可發射子彈、具有
    殺傷力之改造手槍、子彈事實，於本院坦承不諱（見本院卷
    2第156頁反面）。
  (二)有如附表1 所示之改造手槍1 支、子彈26顆、彈殼2 顆及槍
    管1 支扣案可稽。
  (三)扣案之改造手槍1 支（槍枝管制編號為0000000000），經送
    內政部警察署刑事警察局（下稱刑事警察局）鑑定結果，認
    係由仿BERETTA 廠84型半自動手槍製造之槍枝換裝土造金屬
    槍管而成之改造手槍，機械性能良好，可擊發適用子彈，具
    殺傷力；扣案之子彈26顆，經送刑事警察局鑑定結果，係土
    造子彈，具直徑約8mm 之金屬彈頭，採樣8 顆試射，可擊發
    ，認具殺傷力，此有該局95年1 月5 日刑鑑字第0000000007
    號槍彈鑑定書1 份在卷可參（見雲林地檢署94年度偵字第53
    23號卷第42-45 頁）。
  (四)公訴意旨認上開槍彈係甲○○（經本院通緝中，另行審結）
    於94年12月16日上午8 時許，攜帶至「王鏘汽車旅館」而交
    付與被告放置在丙○○之背包內保管，2 人係共同持有上開
    槍彈等語。惟查，甲○○於警詢及偵查中均否認上開槍、彈
    為其所有，供稱：警察查獲時，我從樓下上樓後，聽被告說
    有丟東西下樓，經警察查扣後始知裡面裝有槍、彈，該等物
    品係被告所有等語（見雲林地檢署94年度偵字第5323號卷第
    13頁），核與證人丙○○於警詢中證稱：警察執行臨檢時，
    我有看到被告手拿黑色背包站在2 樓浴室窗外旁往2 樓窗門
    丟掉，後來警方從該背包中查獲手槍及子彈，該只黑色背包
    為警查獲前1 日即由被告所保管，該等槍彈係被告所有等語
    （見警卷第24頁），大致相符，據此，甲○○從未實際接觸
    扣案之槍、彈，該等槍、彈均在被告之保管、持有中，難認
    甲○○有何攜帶該等槍、彈至「王鏘汽車旅館」交付與被告
    之事實；至證人丙○○於偵查固證稱曾在「王鏘汽車旅館」
    內見甲○○從枕頭邊取走上開黑色背包，嗣為警查獲時，即
    見其內藏放槍、彈等語（見上開偵查卷第18頁），然被告於
    偵查中卻供稱：我們剛到汽車旅館時，甲○○就把槍、彈放
    在該背包中等語（見上開偵查卷第9 頁），2 人所述有關甲○○究係何時將扣案槍、彈放置在背包內乙節，並不一致，
    無從逕認上開槍、彈確係甲○○所攜帶；再者，被告於本院
    供稱：我從查獲前1 天就背著丙○○的背包，當時背包裡即
    有扣案之槍、彈，因為當天係甲○○打電話叫我到汽車旅館
    ，而我剛到汽車旅館即為警查獲，懷疑乃甲○○事先報警，
    故於警詢及偵查中均推說扣案之槍、彈係甲○○所有等語（
    見本院卷2 第154 頁反面、155 頁），而甲○○於警詢及偵
    查中亦供稱：我前往「王鏘汽車旅館」是要開房間給被告休
    息，警方來時，我正下樓關門，被告等人懷疑我出賣他們，
    所以才指證我提供毒品供其等吸食等語（見警卷第7 、8 頁
    及上開偵查卷第13頁），是當日係甲○○先至「王鏘汽車旅
    館」訂房後，始通知被告等人前往，且為警查獲時，甲○○
    恰在樓下關門一情，應堪認定。從而被告於本院供稱因懷疑
    甲○○報警而遭查獲等語，尚非虛妄；復參酌被告確有製造
    槍、彈之能力及事實（詳後述），本院因認被告於本院供稱
    上開槍、彈係其製造、持有等語，應可採信。綜此，公訴意
    旨認該次查獲之槍、彈係甲○○與被告共同持有部分，尚不
    能認明，附此敘明。
  (五)綜上所述，被告之自白核與事實相符，本案事證明確，此部
    分犯行應堪認定。
二、犯罪事實一(二)部分，有以下證據可資佐證：
  (一)被告對於上揭犯罪事實一(二)之製造可發射子彈、具有殺傷力
    之改造手槍事實，迭於警詢、偵查中及本院審理時，均坦承
    不諱（見南投地檢署95年度偵字第2312號卷第7 、61- 62頁
    及本院卷2 第143 頁反面、第159 頁反面）。
  (二)證人李秉進於偵查中證稱：我因與人有財務糾紛，於查獲前
    10天左右，在臺中市○○路170 號8 樓之3 向被告借用扣案
    之改造手槍，作為防身之用等語（見上開偵查卷第62- 63頁
    ）。
  (三)有如附表2 所示之改造手槍1 支、改造手槍半成品1 支、彈
    匣1 個、子彈半成品11顆、改造槍管半成品8 支、底火42排
    、火藥4 盒、鑽床1 組、十字量規1 支、老虎鉗基座1 座、
    電鑽1 支、砂輪機1 支、砂輪機磨盤4 個、老虎鉗4 支、鐵
    鎚1 支、內六角扳手1 組、銼刀6 支、電鑽鑽頭3 支等扣案
    可稽（見上開偵查卷第56-57 頁）及照片24幀在卷可證（見
    上開偵查卷第35-46 頁）。
  (四)扣案之改造手槍1 支（槍枝管制編號為00000000000） ，經
    送刑事警察局鑑定結果，認係由仿BERETTA 廠92FS型半自動
    手槍製造之槍枝，更換土造金屬槍管改造而成之改造手槍，
    機械性能良好，可擊發適用子彈，認具殺傷力，此有該局95
    年7 月19日刑鑑字第0000000000號槍彈鑑定書1 份（見上開
    偵查卷第86-89 頁）。
  (五)綜上所述，被告之自白核與事實相符，本案事證明確，此部
    分犯行應堪認定。
三、犯罪事實一(三)部分，有以下證據可資佐證：
  (一)被告對於上揭犯罪事實一(三)之製造可發射子彈、具有殺傷力
    之改造手槍、子彈事實，迭於警詢、偵查中及本院審理時，
    均坦承不諱（見南投地檢署95年度偵字第4658號卷第40、
    191 頁及本院卷2 第143 頁反面、第159 頁反面）。
  (二)證人李坤樹於警詢中證稱：扣案如附表3 所示之物品，均係
    被告所有（見上開偵查卷第58頁）。
  (三)有如附表3 所示之改造手槍1 支、土造子彈12顆、彈簧3 條
    、砂輪頭9 支、細起子1 盒、電動砂輪機1 支、固定夾1 支
    、尖嘴鉗1 支、鈄口鉗1 支、六角扳手1 組、瓦斯噴槍1 支
    等扣案可稽（見上開偵查卷第13、151 、160 、161 、187
    頁）。
  (四)扣案之改造手槍1 支（槍枝管制編號為0000000000），經送
    刑事警察局鑑定結果，認係由仿由仿BERETTA 廠92FS型半自
    動手槍製造之槍枝，換裝土造金屬槍管而成之改造手槍，機
    械性能良好，可擊發適用子彈，認具殺傷力，此有該局95年
    11月24日刑鑑字第0000000000號槍彈鑑定書1 份（見上開偵
    查卷第140 頁）。
  (五)被告為警查獲時，扣得改造90子彈3 顆、制式90子彈10顆，
    且同時查獲李坤樹所持有之改造90子彈6 顆、制式子彈1 顆
    ，合計有制式子彈11顆、改造子彈9 顆，有南投縣政府警察
    局刑警隊扣押物品目錄表(1)、(2)在卷可參（見上開偵查卷第
    13 、14 頁）；經混合送刑事警察局鑑定結果，制式子彈11
    顆中，有9 顆均係具直徑約8.8mm 金屬彈頭之土造子彈，可
    擊發，認具殺傷力，亦有上開槍彈鑑定書在卷可證，惟因警
    方誤認被告所持有之10顆子彈均為制式子彈，故該鑑定結果
    之9顆 具殺傷力之土造子彈，均為被告所製造、持有；再者
    ，經混合送鑑定之改造子彈共9 顆，經送鑑定結果，其中4
    顆具殺傷力，餘5 顆不具殺傷力，亦有上開槍彈鑑定書在卷
    足憑，惟因移送單位未註明區分，致鑑定機關無法判定有殺
    傷力之土造子彈究為被告或李坤樹所有，依罪疑惟輕原則，
    此部分均無從認定被告所製造、持有之改造子彈3 顆是否具
    有殺傷力，而南投地檢署檢察官95年度偵字第4479、4658號
    移送併案意旨書亦同此認（見本院卷2 第42頁），然公訴人
    於準備程序中以補充理由書更正該部分之併案犯罪事實為被
    告製造具殺傷力子彈3 顆及查獲制式子彈10顆（見本院卷2
    第88頁），容有誤會，應予敘明（該部分既因未經檢察官提
    起公訴，即不在本院審判範圍，本院無從為不另為無罪之諭
    知）。
  (六)綜上所述，被告之自白核與事實相符，本案事證明確，此部
    分犯行應堪認定。
四、犯罪事實一(四)部分，有以下證據可資佐證：
  (一)被告對於上揭犯罪事實一(四)之製造可發射子彈、具有殺傷力
    之改造手槍未遂及製造子彈既遂之事實，於本院審理時，均
    坦承不諱（見本院卷2 第143 頁反面、第159 頁反面）。
  (二)證人莫健琮於偵查中證稱：被告說巫政育從桃園南下而無住
    處，委請我轉由女友楊瑋婷出面幫其等租賃南投縣埔里鎮○○街2 之11號13樓之2 住處等語（見南投地檢署94年度偵字
    第3192號卷第84頁），核與證人楊瑋婷於偵查中證稱：被告
    委託我男友莫健琮請我幫他租房子，我去過「文化天地」1
    、2 次，其中1 次看見被告、巫政育等人，且屋內客廳桌上
    置放有1 支手槍及多數子彈等語相符（見上開偵查卷第83頁
    ）；另證人即「文化天地」管理員張政弘於警詢中亦證稱：
    我不知道係由何人出面承租該屋，但被告係從94年8 月起開
    始居住在該處等語，復有最新房屋租賃契約1 份在卷可稽（
    見上開偵查卷第51-54 頁），可認被告確實委由莫健琮請楊
    瑋婷出面承租前揭「文化天地」住處，並與巫政育在內共同
    製造手槍、子彈。
  (三)有如附表4 所示之改造手槍半成品1 支、改造槍管1 支、改
    造槍滑套2 個、工業底火58顆、底火80顆、改造子彈11顆（
    均不具殺傷力）、半成品彈殼52顆（其中1 顆具殺傷力）、
    彈頭4 顆、彈殼5 顆、鑽孔機1 台、砂輪機2 台、小虎鉗1
    支、大虎鉗1 支、千斤頂2 台、磨砂機1 台、雙頭鑽孔機1
    台、油標卡尺1 支、銼刀2 支、鑽頭5 支、螺絲鑽頭4 個等
    扣案可稽（見警卷第26-28 頁）。
  (四)扣案之改造手槍半成品1 支（槍枝管制編號為0000000000）
    經送刑事警察局鑑定結果，認係仿COLT廠半自動手槍製造之
    金屬玩具手槍，經檢視，其不具槍管，且扳機故障，無法供
    擊發子彈使用，認不具殺傷力；扣案之改造槍管1 支，認係
    土造金屬槍管、改造滑套2 個係玩具金屬滑套，不具槍機，
    此有該局94年10月19日刑鑑字第0000000000號槍彈鑑定書1
    份（見上開偵查卷第23-28 頁），足認被告所製造之手槍均
    尚未具殺傷力，應屬未遂。
  (五)扣案之半成品彈殼共52顆，經送刑事警察局鑑定結果，其中
    46顆係玩具金屬彈殼，不具殺傷力、其中1 顆係土造子彈，
    具直徑9mm 之金屬彈頭，經射試可擊發，認具殺傷力、餘5
    顆係由土造金屬彈殼加裝直徑約9mm 之金屬彈頭而成，不具
    底火、火藥，非為完整之子彈結構，不具殺傷力；扣案之工
    業底火58顆，係均係口徑0.27吋（48顆）及口徑0.28吋（10
    顆）之建築工業用彈，均不具金屬彈頭，非為完整之子彈結
    構，認均不具殺傷力；扣案之底火80顆均係玩具底火片，亦
    有上開槍彈鑑定書1 份可憑，可認確有製造子彈既遂之事實
    。
  (六)綜上所述，被告之自白核與事實相符，本案事證明確，此部
    分犯行應堪認定。
乙、持有制式子彈部分：
一、上揭犯罪事實二部分，業據被告於本院審理時坦承不諱（見
    本院卷2 第79頁），而被告於上開犯罪事實一(二)為警查獲之
    子彈3 顆及於犯罪事實一(三)、(四)、「夢想家民宿」遭查扣之
    子彈各1 顆（共3 顆），經送刑事警察局鑑定結果，認均係
    口徑9mm 之制式子彈，均具殺傷力，亦有如附表5 所示之槍
    彈鑑定報告書各1 份在卷可佐，並有「夢想家民宿」之投宿
    紀錄1 份在卷足稽（見南投地檢94年度偵字第3192號卷第55
    -59 頁），是被告上開自白核與事實相符，可採為認定其犯
    罪之證據。
二、綜上所述，被告此部分犯行事證明確，應堪認定。
丙、新舊法比較：
一、被告行為後，刑法於95年7 月1 日起施行（下稱新法，修正
    前則稱舊法），其中修正後刑法第2 條乃關於新舊法比較適
    用之準據法，其本身無關行為可罰性要件之變更，故新法施
    行後，如涉及比較新舊法問題，應逕依修正後刑法第2 條第
    1 項規定，為「從舊從輕」之比較（最高法院95年度第8次
    刑事庭會議決議意旨參照）。又所謂「法律變更」與法律修
    正之概念有別；所謂法律變更應係指因法律修正而「刑罰」
    有實質之更異而言（如修正後新舊法法定本刑輕重變更或犯
    罪構成要件寬嚴不同），始有依刑法第2 條規定為準據法而
    比較適用新法或舊法之問題。如新舊法處罰之輕重仍然相同
    （例如僅形式上修正法律用語或條次移列），並無有利或不
    利之情形，即無適用上開規定為比較之餘地，自應依一般法
    律適用之原則，適用現行、有效之裁判時法論處（最高法院
    95年度台上字第5589、5669、6519號判決意旨參照）。經查
    ：
  (一)被告行為時之刑法第28條規定：「二人以上共同實施犯罪之
    行為者，皆為正犯。」經修正為：「二人以上共同實行犯罪
    之行為者，皆為正犯。」其立法理由略以：「修正共同正犯
    之參與類型，確定在『實行』概念下之共同參與行為，始成
    立共同正犯，為杜爭議，爰將『實施』一語，修正為『實行
    』。」即修法乃在確定正犯概念，杜絕爭議，本案修正前後
    對被告而言，其與李秉進、巫政育均為共犯（詳後述），自
    不生比較新舊法問題，應予適用新法。
  (二)修正前刑法第33條第5 款規定：「罰金：1 元以上。」修正
    後該款規定：「罰金：新台幣1000元以上。」是刑法分則中
    有罰金刑之規定者，在修法前所得科處之最低度法定刑係銀
    元1 元即新臺幣3 元，在修法後則係新臺幣1,000 元，經比
    較結果，自以修正前之規定較為有利。因此，刑法或其特別
    法所定罪名如有罰金刑者，即應比較新舊法。而如後所述，
    被告所犯槍砲彈藥刀械管制條例第8 條第1 項之製造可發射
    子彈具有殺傷力之改造手槍罪、同條第12條第1 項之製造子
    彈罪，分別應併科新臺幣1,000 萬元、500 萬元以下之罰金
    ，依上揭說明及比較結果，自應以修法前之規定對被告較為
    有利，依刑法第2 條第1 項前段規定，自應適用修正前之法
    律。
  (三)修正前刑法第42條第2 項前段規定：「易服勞役以（銀元）
    1 元以上3 元以下折算1 日。」被告行為時之易服勞役折算
    標準，依刪除前之罰金罰鍰提高標準條例第2 條前段規定，
    就其原定數額提高為100 倍折算1 日，故被告行為時之易服
    勞役折算標準，應以銀元300 元即新臺幣900 元折算1 日。
    惟修正後刑法第42條第3 項規定：「易服勞役以新臺幣1000
    元、2000元或3000元折算1 日。」茲比較修正前後之易服勞
    役折算標準結果，以修正後之規定較有利於被告，依刑法第
    2 條第1 項但書規定，應適用修正後之刑法第42條第3 項規
    定，定其折算標準。惟如宣告之罰金刑易服勞役期間逾6 個
    月，因修正前刑法第42條第2 項但書規定，易服勞役之期限
    不得逾6 個月，同條第3 項復規定，罰金總額折算逾6 個月
    之日數者，以罰金總額與6 個月之日數比例折算。而修正後
    刑法第42條第3 項但書則規定，勞役期限不得逾1 年，同條
    第5 項則規定，罰金總額折算逾1 年之日數者，以罰金總額
    與1 年之日數比例折算，是以宣告之罰金刑易服勞役期間逾
    6 個月者，應依修正前刑法第42條第2 項、第3 項規定對被
    告較為有利，即應依刑法第2 條第1 項前段規定，適用較為
    有利於被告之行為時法律（即舊法），就罰金部分諭知如易
    服勞役，以罰金總額與6 個月之日數比例折算。
  (四)修正後刑法第47條、第49條關於累犯之規定乃以出於故意再
    犯有期徒刑以上之罪者為限，並增訂強制工作免其執行或執
    行完畢後，5 年內故意再犯有期徒刑以上之罪者，以累犯論
    之規定（擬制累犯），且刪除「依軍法」受裁判者，不適用
    累犯之規定，以求司法與軍法一致。職是修正後之累犯範圍
    已有所減縮及擴張，當屬科刑規範事項之變更，自應比較新
    舊法。惟本案被告係故意再犯本罪，不論依修正前後之該條
    規定，均成立累犯，依上開說明，亦不生比較新舊法問題，
    應適用新法規定。
  (五)修正前刑法第55條規定：「一行為而觸犯數罪名或犯一罪而
    其方法或結果之行為犯他罪名者，從一重處斷。」修正後則
    規定：「一行為而觸犯數罪名者，從一重處斷。但不得科以
    較輕罪名所定最輕本刑以下之刑。」新法刪除牽連犯之規定
    ，但仍保留想像競合犯之規定，且所增加但書規定：「但不
    得科以較輕罪名所定最輕本刑以下之刑。」係屬科刑之限制
    ，為法理之明文化，非屬法律之變更，故有關想像競合犯之
    規定，無新舊法比較之問題，應逕適用修正後之新法。
  (六)被告行為後刪除刑法第56條連續犯規定，故依新法，被告多
    次犯行，須分論併罰，惟依廢止前同條規定，僅論以一罪並
    加重其刑，而此刪除雖非犯罪構成要件之變更，但顯已影響
    行為人刑罰之法律效果，自屬法律有變更，依新法第2 條第
    1 項前段規定，以舊法論以連續犯較有利被告。
丙、論罪科刑部分：
一、按槍砲彈藥刀械管制條例雖於94年1 月26日經總統以華總一
    義字第09400010101 號令修正公布，並自同年月28日生效施
    行，惟被告自93年10月間某日起至94年4 、5 月間某日止，
    陸續有製造手槍、子彈之行為，且持有改造手槍、子彈最後
    經警查獲日為95年10月16日，其行為終了時既在槍砲彈藥刀
    械管制條例修正公布施行後，自應適用裁判時之槍砲彈藥刀
    械管制條例處斷，而無新舊法比較問題。
二、被告所觸犯之法條：
  (一)核被告就犯罪事實一(一)、(三)之所為，係犯槍砲彈藥刀械管制
    條例第8 條第1 項之製造可發射子彈具有殺傷力之改造手槍
    罪、同條例第12條第1 項之製造子彈罪。
  (二)核被告就犯罪事實一(二)之所為，係犯槍砲彈藥刀械管制條例
    第8 條第1 項之製造可發射子彈具有殺傷力之改造手槍罪。
  (三)核被告就犯罪事實一(四)之所為，係犯槍砲彈藥刀械管制條例
    第8 條第5 項、第1 項之製造可發射子彈具有殺傷力之改造
    手槍未遂罪、同條例第12條第1 項之製造子彈罪。
  (四)核被告就犯罪事實二之所為，係犯槍砲彈藥刀械管制條例第
    12條第4 項之未經許可持有子彈罪。
三、被告就犯罪事實一(二)之持有改造手槍罪部分、就犯罪事實二
    之持有制式子彈3 顆部分，與李秉進有犯意之聯絡及行為之
    分擔；就犯罪事實一(四)之製造手槍未遂罪及製造子彈既遂罪
    部分，與巫政育有犯意之聯絡及行為之分擔，分別為共同正
    犯。
四、被告多次製造手槍、子彈之行為，時間緊接，手法相同，所
    犯係構成要件相同之罪，顯基於概括犯意反覆為之，為連續
    犯，依修正前刑法第56條規定，各以一罪論以製造手槍既遂
    罪及製造子彈既遂罪，並加重其刑。
五、被告製造後持有槍、彈之低度行為，均為製造之高度行為所
    吸收，均不另論罪。
六、按槍枝必須子彈始能發揮作用，二者有密切關係，如同時製
    造手槍、子彈，即係以一行為而觸犯數罪名，應從一重之製
    造手槍罪論處，最高法院90年度臺上字第126 號、91年度臺
    上字第1025號分別著有判決可資參照。查被告各次於同一段
    時間，未經許可製造具有殺傷力之槍枝及未經許可製造子彈
    行為，犯意同一，且為一製造行為，同時侵害數法益，核屬
    一行為觸犯數罪名之想像競合犯，依刑法第55條規定，從一
    重依連續未經許可製造具殺傷力之槍枝罪處斷。
七、被告前因竊盜案件，經臺灣高等法院於90年12月31日以90年
    度上易字第3957號判處有期徒刑8 月確定；又因施用毒品案
    件，經臺灣臺中地方法院於91年1 月15日以90年度中簡字第
    1970號判處有期徒刑6 月，於91年2 月18日確定；又因施用
    毒品案件，經臺灣臺中地方法院於91年6 月20日以91年度訴
    字第1245號判處有期徒刑8 月，於同年7 月29日確定，上開
    3 罪經定其應執行有期徒刑1 年8 月確定，於93年3 月16日
    假釋出獄，並於同年6 月1 日假釋期滿未經撤銷假釋，其未
    執行之刑以已執行論，有卷附之臺灣高等法院被告前案紀錄
    表1 份可憑，其於受有期徒刑執行完畢後，5 年以內故意再
    犯有期徒刑以上之本罪，為累犯，依刑法第47條第1 項規定
    ，加重其刑。
八、公訴意旨認被告就犯罪事實一(一)之所為，係犯槍砲彈藥刀械
    管制條例第8 條第4 項之持有可發射子彈具有殺傷力之改造
    手槍罪及同條例第12條第4 項之持有子彈罪，惟經本院審理
    結果，認被告此部分係犯同條例第8 條第1 項、第12條第1
    項之製造手槍、子彈罪，業如前述，而被告持有槍、彈乃製
    造槍彈之低度行為，二者為吸收犯之關係，檢察官雖僅就被
    告持有槍、彈罪之一部分犯罪事實起訴，然依刑事訴訟法第
    267 條規定，其效力及於全部，本院自得併予審理（此乃犯
    罪事實之擴張，無庸變更起訴法條）。又公訴人雖僅就犯罪
    事實一(一)部分起訴，然就其餘部分（南投地檢署94年度偵字
    第3192號、95年度偵字第2312、2505、2506第4479、4658號
    ）與本院論罪科刑部分，既如前述有連續犯之裁判上一罪關
    係，本院自亦得併予審理。
九、本院審酌被告無視於政府嚴格管制槍枝之政策，先後多次製
    造可發射子彈具有殺傷力之改造槍枝共3 支、具殺傷力子彈
    共36顆、持有制式子彈6 顆，並將其中之改造手槍1 支、制
    式子彈3 顆出借與李秉進作為防身使用而流入社會，危害社
    會法安情節不輕，惟念其犯後坦承全部犯行，尚能知錯等一
    切情狀，量處如主文所示之刑，並依修正前刑法第42條第2
    項、第3 項規定，就併科罰金刑部分以罰金總額與6 個月之
    日數比例折算。
丁、沒收部分：
一、按沒收係屬從刑，而從刑附屬於主刑，應依主刑所適用之法
    律（最高法院95年第8 次刑事庭會議決議參照）。
二、扣案如附表1 編號1 、附表2 編號1 、附表3 編號1 所示之
    可發射子彈具有殺傷力之改造手槍各1 支，合計3 支；扣案
    如附表1 編號2 所示之具殺傷力土造子彈18顆，及附表5 編
    號1-3 所示之制式子彈共5 顆，分屬槍砲彈藥刀械管制條例
    第4 條第1 項第1 款、第2 項所定之槍砲、彈藥，均屬違禁
    物，依修正前刑法第38條第1 項第1 款規定，併予宣告沒收
    之。
三、其餘扣案如附表1-4 所示應沒收之物，均係被告所有，供犯
    本案製造手槍、子彈罪所用之物，均依修正前刑法第38條第1
    項第2 款規定，併為沒收之諭知。
四、扣案如附表1 編號2 、附表3 編號2 、附表4 編號7-所示
    之具有殺傷力之土造子彈各8 顆、9 顆、1 顆，及附表5 編
    號4 所示之制式子彈1 顆，雖係槍砲彈藥刀械管制條例第4條
    第1 項第2 款所定之彈藥，而屬違禁物，惟業經刑事警察局
    試射而滅失，已失其違禁物性質，自毋庸為沒收之宣告。
五、扣案如附表2 編號3-、所示之不具殺傷力之子彈半成品
    各1 顆、如附表3 編號3 所示之不具殺傷力之土造子彈共3
    顆、如附表4 編號6-、所示之不具殺傷力之子彈各1 顆
    、2 顆，亦於鑑定時經射試完畢而不存在，亦不併為沒收之
    諭知，附此敘明。
據上論斷，應依刑事訴訟法第299 條第1 項前段，槍砲彈藥刀械
管制條例第8 條第1 項、第12條第1 項，刑法第2 條第1 項、第
11條前段、第28條、第47條第1 項前段、第55條、第56條（修正
前）、第42條第2 項、第3 項（修正前）、第38條第1 項第1 款
、第2 款（修正前），判決如主文。
本案經檢察官丁○○到庭執行職務。
中　　華　　民　　國　　96　　年　　9 　　月　　28　　日
                  刑事第四庭  審判長法　官  吳福森
                                    法  官  李淑惠
                                    法  官  曾鴻文
以上正本證明與原本無異。
如不服本判決，應於判決收受後10日內，向本院提出上訴狀（須
附繕本）。
                                    書記官  顏錦清
中　　華　　民　　國　　96　　年　　9 　　月　　28　　日
┌──────────────────────────────────────┐
│附表1：（雲林地方法院檢察署94年度偵字第5323號）                             │
├──┬────┬──┬─────────┬─────┬─────┬─────┤
│編號│物品名稱│數量│鑑   定   結   果 │槍彈鑑定書│應沒收之物│備      註│
├──┼────┼──┼─────────┼─────┼─────┼─────┤
│01  │具殺傷力│1支 │由仿BERETTA 廠84型│內政部警政│具殺傷力改│          │
│    │改造手槍│    │半自動手槍製造之槍│署刑事警察│造手槍壹支│          │
│    │（槍枝管│    │枝換裝土造金屬槍管│局95 年1月│（槍枝管制│          │
│    │制編號11│    │而成之改造手槍，機│5 日刑鑑字│編號110215│          │
│    │00000000│    │械性能良好，可擊發│第00000000│0020）沒收│          │
│    │）      │    │適用子彈，具殺傷力│07號（鑑定│之。      │          │
│    │        │    │。                │結果一）  │          │          │
├──┼────┼──┼─────────┼─────┼─────┼─────┤
│02  │具殺傷力│26顆│係土造子彈，具直徑│同上（鑑定│具殺傷力之│其中8 顆經│
│    │改造子彈│    │約8mm 之金屬彈頭，│結果二）  │改造子彈拾│試射完畢，│
│    │        │    │採樣8 顆試射，可擊│          │捌顆沒收之│業已滅失，│
│    │        │    │發，認具殺傷力。  │          │。        │無庸沒收。│
├──┼────┼──┼─────────┼─────┼─────┼─────┤
│03  │彈殼    │2顆 │係土造金屬彈殼。  │同上（鑑定│彈殼貳顆沒│          │
│    │        │    │                  │結果三）  │收之。    │          │
├──┼────┼──┼─────────┼─────┼─────┼─────┤
│04  │槍管    │1支 │非屬槍砲主要組成零│內政部95年│槍管壹支沒│          │
│    │        │    │件。              │12月4日內 │收之。    │          │
│    │        │    │                  │授警字第09│          │          │
│    │        │    │                  │508717號函│          │          │
│    │        │    │                  │。        │          │          │
└──┴────┴──┴─────────┴─────┴─────┴─────┘
┌──────────────────────────────────────┐
│附表2：（南投地方法院檢察署95年度偵字第2312、2505、2506號）                 │
├──┬────┬──┬─────────┬─────┬─────┬─────┤
│編號│物品名稱│數量│鑑    定  結    果│槍彈鑑定書│應沒收之物│備      註│
├──┼────┼──┼─────────┼─────┼─────┼─────┤
│01  │具殺傷力│1支 │由仿BERETTA廠92FS │內政部警政│具殺傷力之│          │
│    │改造手槍│（含│型半自動手槍製造之│署刑事警察│改造手槍壹│          │
│    │（槍枝管│彈匣│槍枝，更換土造金屬│局95年7 月│支（槍枝管│          │
│    │制編號11│1 個│槍管改造而成之改造│19日刑鑑字│制編號1102│          │
│    │00000000│、腰│手槍，機械性能良好│第00000000│0000000） │          │
│    │3）     │掛式│，可擊發適用子彈，│32號（鑑定│沒收之。  │          │
│    │        │槍套│認具殺傷力。      │結果一）  │          │          │
│    │        │1 組│                  │          │          │          │
│    │        │）  │                  │          │          │          │
├──┼────┼──┼─────────┼─────┼─────┼─────┤
│02  │改造手槍│1 支│係仿半自動手槍製造│內政部警政│改造手槍半│          │
│    │半成品  │（含│之槍枝之金屬槍身。│署刑事警察│成品壹支（│          │
│    │        │彈匣│                  │局95年7 月│含彈匣壹個│          │
│    │        │1 個│                  │27日刑鑑字│）沒收之。│          │
│    │        │）  │                  │第00000000│          │          │
│    │        │    │                  │33號（鑑定│          │          │
│    │        │    │                  │結果一）  │          │          │
├──┼────┼──┼─────────┼─────┼─────┼─────┤
│03  │改造手槍│4 │欠缺底火及火藥，不│同上（鑑定│改造子彈半│          │
│    │子彈半成│顆（│具子彈完整結構，均│結果二(一)）│成品肆顆沒│          │
│    │品（共11│不具│不具殺傷力。      │          │收之。    │          │
│    │顆）    │殺傷│                  │          │          │          │
│    │        │力）│                  │          │          │          │
│    │        ├──┼─────────┼─────┼─────┼─────┤
│    │        │2 │係由金屬彈殼加裝直│同上（鑑定│改造子彈半│其中1 顆經│
│    │        │顆（│徑約7.9mm 、8.9mm │結果二(一)）│成品壹顆沒│試射完畢，│
│    │        │不具│金屬彈頭而成之土造│          │收之。    │業已滅失，│
│    │        │殺傷│子彈，經採樣1 顆試│          │          │無庸沒收。│
│    │        │力）│射，無法擊發，不具│          │          │          │
│    │        │    │殺傷力。          │          │          │          │
│    │        ├──┼─────────┼─────┼─────┼─────┤
│    │        │1 │係由玩具金屬彈殼加│同上（鑑定│無。      │已試射完畢│
│    │        │顆（│裝直徑約7.8mm金屬 │結果二(一)）│          │，業已滅失│
│    │        │不具│彈頭而成之土造子彈│          │          │，無庸沒收│
│    │        │殺傷│，經實際試射結果，│          │          │。        │
│    │        │力）│無法擊發，不具殺傷│          │          │          │
│    │        │    │力。              │          │          │          │
│    │        ├──┼─────────┼─────┼─────┼─────┤
│    │        │2 │認分係玩具金屬彈殼│同上（鑑定│改造子彈半│          │
│    │        │顆（│及土造金屬彈殼。  │結果二(一)）│成品貳顆沒│          │
│    │        │不具│                  │          │收之。    │          │
│    │        │殺傷│                  │          │          │          │
│    │        │力）│                  │          │          │          │
├──┼────┼──┼─────────┼─────┼─────┼─────┤
│04  │改造手槍│1 個│                  │          │改造手槍彈│          │
│    │彈匣    │    │                  │          │匣壹個沒收│          │
│    │        │    │                  │          │之。      │          │
├──┼────┼──┼─────────┼─────┼─────┼─────┤
│05  │改造手槍│8支 │                  │同編號1 鑑│改造手槍槍│          │
│    │槍管半成│    │                  │定書（鑑定│管半成品捌│          │
│    │品      │    │                  │結果三）  │支沒收之。│          │
├──┼────┼──┼─────────┼─────┼─────┼─────┤
│06  │火藥底火│42排│                  │          │火藥底火肆│          │
│    │        │    │                  │          │拾貳排沒收│          │
│    │        │    │                  │          │之。      │          │
├──┼────┼──┼─────────┼─────┼─────┼─────┤
│07  │火藥    │4盒 │                  │          │火藥肆盒沒│          │
│    │        │    │                  │          │收之。    │          │
├──┼────┼──┼─────────┼─────┼─────┼─────┤
│08  │鑽床    │1 座│                  │          │鑽床壹座沒│          │
│    │        │    │                  │          │收之。    │          │
├──┼────┼──┼─────────┼─────┼─────┼─────┤
│09  │十字量規│1 支│                  │          │十字量規壹│          │
│    │        │    │                  │          │支沒收之。│          │
├──┼────┼──┼─────────┼─────┼─────┼─────┤
│10  │老虎鉗基│1 座│                  │          │老虎鉗基座│          │
│    │座      │    │                  │          │壹座沒收之│          │
│    │        │    │                  │          │。        │          │
├──┼────┼──┼─────────┼─────┼─────┼─────┤
│11  │電鑽    │1 支│                  │          │電鑽壹支沒│          │
│    │        │    │                  │          │收之。    │          │
├──┼────┼──┼─────────┼─────┼─────┼─────┤
│12  │砂輪機  │1 支│                  │          │砂輪機壹支│          │
│    │        │    │                  │          │沒收之。  │          │
├──┼────┼──┼─────────┼─────┼─────┼─────┤
│13  │砂輪機磨│4 個│                  │          │砂輪機磨盤│          │
│    │盤      │    │                  │          │肆個沒收之│          │
│    │        │    │                  │          │。        │          │
├──┼────┼──┼─────────┼─────┼─────┼─────┤
│14  │老虎鉗  │4 支│                  │          │老虎鉗肆支│          │
│    │        │    │                  │          │沒收之。  │          │
├──┼────┼──┼─────────┼─────┼─────┼─────┤
│15  │鐵鎚    │1 支│                  │          │鐵鎚壹支沒│          │
│    │        │    │                  │          │收之。    │          │
├──┼────┼──┼─────────┼─────┼─────┼─────┤
│16  │內六角扳│1 組│                  │          │內六角扳手│          │
│    │手      │    │                  │          │壹組沒收之│          │
│    │        │    │                  │          │。        │          │
├──┼────┼──┼─────────┼─────┼─────┼─────┤
│17  │銼刀    │6 支│                  │          │銼刀陸支沒│          │
│    │        │    │                  │          │收之。    │          │
├──┼────┼──┼─────────┼─────┼─────┼─────┤
│18  │電鑽鑽頭│3支 │                  │          │電鑽鑽頭參│          │
│    │        │    │                  │          │支沒收之。│          │
└──┴────┴──┴─────────┴─────┴─────┴─────┘
┌──────────────────────────────────────┐
│附表3：（南投地方法院檢察署95年度偵字第4479、4658號）                       │
├──┬────┬──┬─────────┬─────┬─────┬─────┤
│編號│物品名稱│數量│鑑定結果          │槍彈鑑定書│應沒收之物│備註      │
├──┼────┼──┼─────────┼─────┼─────┼─────┤
│01  │具殺傷力│1 支│由仿BERETTA 廠92FS│內政部署刑│具殺傷力改│          │
│    │改造手槍│（含│型半自動手槍製造之│事警察局95│造手槍壹支│          │
│    │（槍枝管│彈匣│槍枝，換裝土造金屬│年11月24日│（槍枝管制│          │
│    │制編號11│1 個│槍管而成之改造手槍│刑鑑字第09│編號110215│          │
│    │00000000│）  │，機械性能良好，可│00000000號│6983）沒收│          │
│    │）      │    │擊發適用子彈，認具│（鑑定結果│之。      │          │
│    │        │    │殺傷力。          │一(三)）    │          │          │
│    │        │    │                  │          │          │          │
├──┼────┼──┼─────────┼─────┼─────┼─────┤
│02  │具殺傷力│9顆 │均係具直徑約8.8mm │同上（鑑定│無。      │均試射完畢│
│    │之土造子│    │金屬彈頭之土造子彈│結果四(一)）│          │，業已滅失│
│    │彈      │    │，可擊發，認具殺傷│          │          │，無庸沒收│
│    │        │    │力。              │          │          │。        │
│    │        │    │（扣押物品目錄表上│          │          │          │
│    │        │    │記載為制式90子彈10│          │          │          │
│    │        │    │顆，惟經送鑑定結果│          │          │          │
│    │        │    │，其中9顆為土造子 │          │          │          │
│    │        │    │彈）              │          │          │          │
├──┼────┼──┼─────────┼─────┼─────┼─────┤
│03  │不具有殺│3顆 │均係具直徑約8.96mm│同上（鑑定│無。      │送鑑定之改│
│    │傷力之土│（不│金屬彈頭之土造子彈│結果五）  │          │造子彈共9 │
│    │造子彈  │具殺│，採樣3 顆試射，1 │          │          │顆，其中7 │
│    │        │傷力│顆可擊發，具殺傷力│          │          │顆經試射完│
│    │        │）  │，另2 顆無法擊發，│          │          │畢，餘2 顆│
│    │        │    │不具殺傷力。      │          │          │未經試射，│
│    │        │    │（送鑑定之改造子彈│          │          │惟無從區分│
│    │        │    │共9顆，被告坦承製 │          │          │被告所持有│
│    │        │    │造3 顆，另6 顆為  │          │          │者是否已經│
│    │        │    │李坤樹所有，核與李│          │          │試射，就此│
│    │        │    │坤樹供述之情節一致│          │          │部分爰不併│
│    │        │    │，而經鑑定結果，其│          │          │予沒收。  │
│    │        │    │中4 顆具殺傷力，餘│          │          │          │
│    │        │    │5 顆不具殺傷力，因│          │          │          │
│    │        │    │已無法區分何者為被│          │          │          │
│    │        │    │告所有，依罪疑惟輕│          │          │          │
│    │        │    │原則，無從認定被告│          │          │          │
│    │        │    │所製造之子彈是否具│          │          │          │
│    │        │    │有殺傷力。        │          │          │          │
├──┼────┼──┼─────────┼─────┼─────┼─────┤
│04  │彈簧    │3條 │                  │          │彈簧參條沒│          │
│    │        │    │                  │          │收之。    │          │
├──┼────┼──┼─────────┼─────┼─────┼─────┤
│05  │砂輪頭  │9支 │                  │          │砂輪頭玖支│          │
│    │        │    │                  │          │沒收之。  │          │
├──┼────┼──┼─────────┼─────┼─────┼─────┤
│06  │細起子  │1盒 │                  │          │細起子壹盒│          │
│    │        │    │                  │          │沒收之。  │          │
├──┼────┼──┼─────────┼─────┼─────┼─────┤
│07  │電動砂輪│1支 │                  │          │電動砂輪機│          │
│    │機      │    │                  │          │壹支沒收之│          │
│    │        │    │                  │          │。        │          │
├──┼────┼──┼─────────┼─────┼─────┼─────┤
│08  │固定夾  │1支 │                  │          │固定夾壹支│          │
│    │        │    │                  │          │沒收之。  │          │
├──┼────┼──┼─────────┼─────┼─────┼─────┤
│09  │尖嘴鉗  │1支 │                  │          │尖嘴鉗壹支│          │
│    │        │    │                  │          │沒收之。  │          │
├──┼────┼──┼─────────┼─────┼─────┼─────┤
│10  │斜口鉗  │1支 │                  │          │斜口鉗壹支│          │
│    │        │    │                  │          │沒收之。  │          │
├──┼────┼──┼─────────┼─────┼─────┼─────┤
│11  │六角扳手│1組 │                  │          │六角扳手壹│          │
│    │        │    │                  │          │組沒收之。│          │
├──┼────┼──┼─────────┼─────┼─────┼─────┤
│12  │瓦斯噴槍│1支 │                  │          │瓦斯噴槍壹│          │
│    │        │    │                  │          │支沒收之。│          │
└──┴────┴──┴─────────┴─────┴─────┴─────┘
┌──────────────────────────────────────┐
│附表4：（南投地方法院檢察署94年度偵字第3192號）                             │
├──┬────┬──┬─────────┬─────┬─────┬─────┤
│編號│物品名稱│數量│鑑定結果          │槍彈鑑定書│應沒收之物│備      註│
├──┼────┼──┼─────────┼─────┼─────┼─────┤
│01  │改造手槍│1支 │係仿COLT廠半自動手│內政部警政│改造手槍半│          │
│    │半成品（│    │槍製造之金屬玩具手│署刑事警察│成品壹支（│          │
│    │槍枝管制│    │槍，經檢視，其不具│局94年10月│槍枝管制編│          │
│    │編號1102│    │槍管，且扳機故障，│19日刑鑑字│號00000000│          │
│    │049897）│    │無法供擊發子彈使用│第00000000│97）沒收之│          │
│    │        │    │，認不具殺傷力。  │67號槍彈鑑│。        │          │
│    │        │    │                  │定書（鑑定│          │          │
│    │        │    │                  │結果一）  │          │          │
├──┼────┼──┼─────────┼─────┼─────┼─────┤
│02  │改造槍管│1支 │係土造金屬槍管。  │同上（鑑定│改造槍管壹│          │
│    │        │    │                  │結果二）  │支沒收之。│          │
├──┼────┼──┼─────────┼─────┼─────┼─────┤
│03  │改造手槍│2個 │均係玩具金屬滑套，│同上（鑑定│改造手槍滑│          │
│    │滑套    │    │均不具槍機。      │結果三）  │套貳個沒收│          │
│    │        │    │                  │          │之。      │          │
├──┼────┼──┼─────────┼─────┼─────┼─────┤
│04  │工業底火│58顆│均係口徑0.27吋（48│同上（鑑定│工業底火伍│          │
│    │        │    │顆）及口徑0.28吋（│結果四）  │拾捌顆沒收│          │
│    │        │    │10 顆） 之建築工業│          │之。      │          │
│    │        │    │用彈，均不具金屬彈│          │          │          │
│    │        │    │頭，非為完整之子彈│          │          │          │
│    │        │    │結構，認均不具殺傷│          │          │          │
│    │        │    │力。              │          │          │          │
├──┼────┼──┼─────────┼─────┼─────┼─────┤
│05  │底火    │80顆│均係玩具底火片。  │同上（鑑定│底火捌拾顆│          │
│    │        │    │                  │結果五）  │沒收之。  │          │
├──┼────┼──┼─────────┼─────┼─────┼─────┤
│06  │改造子彈│4 │均係由玩具金屬彈殼│同上（鑑定│改造子彈參│其中1 顆，│
│    │（共11顆│顆（│加裝直徑約7mm-9mm │結果七）  │顆沒收之。│業經試射完│
│    │）      │不具│之金屬彈頭改造而成│          │          │畢，已滅失│
│    │        │殺殺│之改造子彈，經採樣│          │          │，無庸沒收│
│    │        │傷力│1 顆試射，無法擊發│          │          │。        │
│    │        │）  │，認不具殺傷力。  │          │          │          │
│    │        ├──┼─────────┼─────┼─────┼─────┤
│    │        │7 │均係土造子彈（具直│同上（鑑定│改造子彈伍│其中2 顆，│
│    │        │顆（│徑約9mm 之金屬彈頭│結果七）  │顆沒收之。│業經試射完│
│    │        │不具│，採樣2 顆試射，均│          │          │畢，已滅失│
│    │        │殺傷│無法擊發，認均不具│          │          │，無庸沒收│
│    │        │力）│殺傷力。          │          │          │。        │
├──┼────┼──┼─────────┼─────┼─────┼─────┤
│07  │半成品彈│46│認均係玩具金屬彈殼│同上（鑑定│半成品彈法│          │
│    │殼（共52│顆（│。                │結果八(一)）│殼肆拾陸顆│          │
│    │顆）    │不具│                  │          │沒收之。  │          │
│    │        │殺傷│                  │          │          │          │
│    │        │力）│                  │          │          │          │
│    │        ├──┼─────────┼─────┼─────┼─────┤
│    │        │1 │認係土造子彈（具直│同上（鑑定│無。      │業經試射完│
│    │        │顆（│徑約9mm 之金屬彈頭│結果八(二)）│          │畢，已滅失│
│    │        │具殺│），經試射，可擊發│          │          │，無庸沒收│
│    │        │傷力│，認具殺傷力。    │          │          │。        │
│    │        ├──┼─────────┼─────┼─────┼─────┤
│    │        │5 │均係由土造金屬彈殼│同上（鑑定│半成品彈法│          │
│    │        │顆（│加裝直徑約9mm 之金│結果八(二)）│殼伍顆沒收│          │
│    │        │不具│屬彈頭而成，不具底│          │之。      │          │
│    │        │殺傷│火、火藥，非為完整│          │          │          │
│    │        │力）│之子彈結構，認均不│          │          │          │
│    │        │    │具殺傷力。        │          │          │          │
├──┼────┼──┼─────────┼─────┼─────┼─────┤
│08  │彈頭    │4顆 │份係直徑約8.3 、8.│同上（鑑定│彈頭肆顆沒│          │
│    │        │    │7 、9mm 之土造金屬│結果九）  │收之。    │          │
│    │        │    │彈頭及口徑9mm 制式│          │          │          │
│    │        │    │銅包衣彈頭。      │          │          │          │
├──┼────┼──┼─────────┼─────┼─────┼─────┤
│09  │彈殼    │5顆 │均係土造金屬彈殼及│同上（鑑定│彈殼伍顆沒│          │
│    │        │    │玩具金屬彈殼。    │結果十）  │收之。    │          │
├──┼────┼──┼─────────┼─────┼─────┼─────┤
│10  │鑽孔機  │1台 │                  │          │鑽孔機壹台│          │
│    │        │    │                  │          │沒收之。  │          │
├──┼────┼──┼─────────┼─────┼─────┼─────┤
│11  │砂輪機  │2台 │                  │          │砂輪機貳台│          │
│    │        │    │                  │          │沒收之。  │          │
├──┼────┼──┼─────────┼─────┼─────┼─────┤
│12  │小虎鉗  │1台 │                  │          │小虎鉗壹台│          │
│    │        │    │                  │          │沒收之。  │          │
├──┼────┼──┼─────────┼─────┼─────┼─────┤
│13  │大虎鉗  │1台 │                  │          │大虎鉗壹台│          │
│    │        │    │                  │          │沒收之。  │          │
├──┼────┼──┼─────────┼─────┼─────┼─────┤
│14  │千斤頂  │2台 │                  │          │千斤頂貳台│          │
│    │        │    │                  │          │沒收之。  │          │
├──┼────┼──┼─────────┼─────┼─────┼─────┤
│15  │磨砂機  │1台 │                  │          │磨砂機壹台│          │
│    │        │    │                  │          │沒收之。  │          │
├──┼────┼──┼─────────┼─────┼─────┼─────┤
│16  │雙頭鑽孔│1台 │                  │          │雙頭鑽孔機│          │
│    │機      │    │                  │          │壹台沒收之│          │
│    │        │    │                  │          │。        │          │
├──┼────┼──┼─────────┼─────┼─────┼─────┤
│17  │油標卡尺│1支 │                  │          │油標卡尺壹│          │
│    │        │    │                  │          │支沒收之。│          │
├──┼────┼──┼─────────┼─────┼─────┼─────┤
│18  │銼刀    │2支 │                  │          │銼刀貳支沒│          │
│    │        │    │                  │          │收之。    │          │
├──┼────┼──┼─────────┼─────┼─────┼─────┤
│19  │鑽頭    │5支 │                  │          │鑽頭伍支沒│          │
│    │        │    │                  │          │收之。    │          │
├──┼────┼──┼─────────┼─────┼─────┼─────┤
│20  │螺絲鑽頭│4個 │                  │          │螺絲鑽頭肆│          │
│    │        │    │                  │          │個沒收之。│          │
└──┴────┴──┴─────────┴─────┴─────┴─────┘
┌──────────────────────────────────────────────┐
│附表5：持有制式子彈部分                                                                     │
├──┬────┬──┬─────────┬───────┬─────┬─────┬─────┤
│編號│物品名稱│數量│鑑   定   結   果 │槍 彈 鑑 定 書│ 查獲過程 │應沒收之物│備     註 │
├──┼────┼──┼─────────┼───────┼─────┼─────┼─────┤
│01  │具殺傷力│3顆 │均係口徑9mm 之制式│內政部警政署刑│於犯罪事實│具殺傷力之│          │
│    │制式子彈│    │子彈，認均具殺傷力│事警察局95 年7│一(二)查獲。│制式子彈參│          │
│    │（共6 顆│    │。                │月19日刑鑑字第│          │顆沒收之。│          │
│    │）      │    │                  │0000000000號（│          │          │          │
│    │        │    │                  │鑑定結果二）  │          │          │          │
│    │        │    │                  │              │          │          │          │
│    │        │    │                  │              │          │          │          │
├──┤        ├──┤                  ├───────┼─────┼─────┼─────┤
│02  │        │1顆 │                  │內政部警政署刑│於犯罪事實│具殺傷力之│          │
│    │        │    │                  │事警察局95年11│一(三)查獲。│制式子彈壹│          │
│    │        │    │                  │月24日刑鑑字第│          │顆沒收之。│          │
│    │        │    │                  │0000000000號（│          │          │          │
│    │        │    │                  │鑑定結果四(二)）│          │          │          │
│    │        │    │                  │              │          │          │          │
│    │        │    │                  │              │          │          │          │
├──┤        ├──┤                  ├───────┼─────┼─────┼─────┤
│03  │        │1顆 │                  │內政部警政署刑│於94年9 月│具殺傷力之│          │
│    │        │    │                  │事警察局94年10│7 日下午2 │制式子彈壹│          │
│    │        │    │                  │月19日刑鑑字第│時許，在「│顆沒收之。│          │
│    │        │    │                  │0000000000號（│夢想家民宿│          │          │
│    │        │    │                  │鑑定結果六）  │」第812 號│          │          │
│    │        │    │                  │              │房間內查獲│          │          │
│    │        │    │                  │              │。        │          │          │
├──┤        ├──┤                  ├───────┼─────┼─────┼─────┤
│04  │        │1顆 │                  │同上（鑑定結果│於犯罪事實│無。      │業經試射完│
│    │        │    │                  │十一）          │一(四)查獲。│          │畢，已滅失│
│    │        │    │                  │              │          │          │，無庸沒收│
│    │        │    │                  │              │          │          │。        │
└──┴────┴──┴─────────┴───────┴─────┴─────┴─────┘
附錄本案論罪科刑法條：
槍砲彈藥刀械管制條例第8 條第1 項
未經許可，製造、販賣或運輸鋼筆槍、瓦斯槍、麻醉槍、獵槍、
空氣槍或第4 條第1 項第1款 所定其他可發射金屬或子彈具有殺
傷力之各式槍砲者，處無期徒刑或5 年以上有期徒刑，併科新臺
幣1 千萬元以下罰金。
槍砲彈藥刀械管制條例第12條第1 項
未經許可，製造、販賣或運輸子彈者，處1 年以上7 年以下有期
徒刑，併科新臺幣500 萬元以下罰金。
